臺灣雲林地方法院刑事判決
110年度交易字第333號
公  訴  人  臺灣雲林地方檢察署檢察官
被      告  林宸浩




上列被告因公共危險等案件，經檢察官提起公訴（110年度偵字
第3437號)，本院判決如下：
    主  文
林宸浩犯不能安全駕駛動力交通工具罪，處有期徒刑肆月，如易
科罰金，以新臺幣壹仟元折算壹日。
被訴過失傷害部分公訴不受理。
    事  實
一、林宸浩於民國110年5月1日18時許，在雲林縣虎尾鎮某處飲
    用啤酒後，有吐氣所含酒精濃度達每公升0.25毫克以上之情
    形，明知酒後駕駛動力交通工具極易影響交通安全，竟仍基
    於不能安全駕駛動力交通工具之犯意，自該處駕駛車牌號碼
    0000-00號自用小客車欲返回住處，而於同日20時40分許(起
    訴書誤載為同日20時許)，駛至雲林縣斗六市建成路與雲南
    街交岔路口時，因其酒後注意力及反應力均有減弱，不慎與
    陳勝浤所騎乘車牌號碼000-000號普通重型機車發生碰撞，
    致陳勝浤受有右側軀幹、左大腿擦挫傷等傷害（所犯過失傷
    害部分業據陳勝浤撤回告訴）。員警獲報於同日21時15許，
    對林宸浩施以酒精濃度測試，測得吐氣所含酒精濃度為每公
    升1.04毫克。
二、案經陳勝浤訴由雲林縣警察局斗六分局報告臺灣雲林地方檢
    察署檢察官偵查起訴。　　　
    理  由
壹、有罪部分：
一、本案以下關於被告以外之人於審判外之陳述，檢察官、被告
    林宸浩迄至本案言詞辯論終結，均同意該等卷證之證據能力
    ，本院審酌該等證據作成時之情況，並無違法取證或其他瑕
    疵，認為適於作為本案認定事實之依據，依刑事訴訟法第15
    9條之5第1項規定，該等供述證據自得為本案之證據使用；
    其餘引用之書證等非供述證據，均與本案犯罪待證事實具有
    證據關聯性，且無證據證明有何違法取證之情事，並經本院
    於審理期日依法踐行調查證據程序，亦得為本案之證據使用
    。
二、上開犯罪事實，業據被告於警詢、偵訊及本院審理時均坦承
    不諱，核與告訴人陳勝浤於警詢時之指述相符，並有雲林縣
    警察局斗六分局車禍處理小組交通事故當事人酒精測定紀錄
    、道路交通事故現場圖、道路交通事故調查報告表㈠、㈡、國
    立成功大學醫學院附設醫院斗六分院中文診斷證明書各1份
    、現場及車損照片8張附卷可憑，是認被告前開自白，核與
    事實相符，堪以採信。本件事證明確，被告犯行堪以認定，
    應依法論科。　
三、論罪科刑：
　㈠核被告所為，係犯刑法第185條之3第1項第1款之不能安全駕
    駛動力交通工具罪。
　㈡爰審酌被告明知酒精對人之意識能力具有不良影響，酒後行
    車對一般往來之公眾及駕駛人自身皆具有高度危險性，猶於
    飲酒後駕駛自用小客車行駛於市區道路上，並擦撞由告訴人
    所騎乘之普通重型機車，而發生交通事故，經測得吐氣所含
    酒精濃度高達每公升1.04毫克，顯見被告已因酒精影響而致
    其辨識及反應力下降，行為固有相當惡性。惟念及被告無前
    科，素行堪稱良好，且犯後坦承犯行，並與告訴人達成和解
    ，已履行賠償金額完畢，堪認犯後態度良好，兼衡其自陳高
    職畢業之智識程度、現為鐵工、獨居等一切情狀，量處如主
    文所示之刑，並諭知易科罰金之折算標準。　
貳、不受理部分：
一、公訴意旨另以：被告於110年5月1日20時許，駕駛上開自用
    小客車上路，沿雲林縣斗六市建成路由東往西方向行駛，於
    同日20時40分許，行經建成路與雲南街交岔路口時，本應注
    意車前狀況並隨時採取必要之安全措施，而依當時天候晴、
    柏油路面乾燥無缺陷、無障礙物、日間自然光線，並無不能注
    意之情事，竟疏未注意及此，不慎與告訴人所騎乘前開普通
    重型機車發生碰撞，致告訴人受有右側軀幹、左大腿擦挫傷
    等傷害。因認被告此部分所為，涉犯刑法第284條之過失傷
    害罪嫌等語。
二、按告訴乃論之罪，告訴人於第一審辯論終結前，得撤回其告
    訴，又告訴經撤回者，應諭知不受理之判決，刑事訴訟法第
    238條第1項、第303條第3款分別定有明文。查本件被告所涉
    上開過失傷害犯行，依刑法第287條前段規定，須告訴乃論
    ，茲因被告與告訴人和解成立，並具狀撤回告訴，有刑事撤
    回告訴狀1份附卷足憑，揆諸前開說明，自應諭知不受理之
    判決。　　
據上論斷，應依刑事訴訟法第299條第1項前段、第303條第3款，
刑法第185條之3第1項第1款、第41條第1項前段，刑法施行法第1
條之1第1項，判決如主文。
本案經檢察官黃煥軒提起公訴，檢察官魏偕峯到庭執行職務。
中　　華　　民　　國　　111 　年　　1 　　月　　25　　日
                  刑事第四庭　法　官　廖奕淳
以上正本證明與原本無異。
如不服本判決應於收受判決後20日內向本院提出上訴書狀，並應
敘述具體理由；其未敘述上訴理由者，應於上訴期間屆滿後20日
內向本院補提理由書（均須按他造當事人之人數附繕本）。告訴
人或被害人不服本判決，應具備理由請求檢察官上訴，及上訴期
間之計算係以檢察官收受判決正本之日期為準。「切勿逕送上級
法院」。
                              書記官  陳玫燕
中　　華　　民　　國　　111 　年　　1 　　月　　25　　日
附錄本案論罪科刑法條：
中華民國刑法第185條之3
駕駛動力交通工具而有下列情形之一者，處2年以下有期徒刑，
得併科20萬元以下罰金：
一、吐氣所含酒精濃度達每公升零點二五毫克或血液中酒精濃度
    達百分之零點零五以上。
二、有前款以外之其他情事足認服用酒類或其他相類之物，致不
    能安全駕駛。
三、服用毒品、麻醉藥品或其他相類之物，致不能安全駕駛。
因而致人於死者，處3年以上10年以下有期徒刑；致重傷者，處1
年以上7年以下有期徒刑。
曾犯本條或陸海空軍刑法第54條之罪，經有罪判決確定或經緩起
訴處分確定，於五年內再犯第1項之罪因而致人於死者，處無期
徒刑或5年以上有期徒刑；致重傷者，處3年以上10年以下有期徒
刑。